臺灣雲林地方法院刑事判決　　　　　　　　　　　　　九十一年度交簡上字第九號
　　上　訴　人　臺灣雲林地方法院檢察署檢察官
　　被　　　告　甲○○
右列上訴人因公共危險案件，不服本院斗六簡易庭中華民國九十一年三月十八日九十
一年度六交簡字第三一號刑事簡易判決（聲請案號：臺灣雲林地方法院檢察署九十一
年度偵字第四八五號），提起上訴，本院管轄之第二審合議庭判決如左：
    主  文
上訴駁回。
    事  實
一、甲○○前於民國八十三年間，因犯妨害風化及妨害自由罪，經法院先後判處有期
    徒刑六年、有期徒刑四月及拘役五十日，甫接續於八十九年十月五日執行完畢；
    詎不知悔改，於九十一年一月三十一日中午十二時四十五分許，在雲林縣斗六市
    ○○○路與中山路口與友人喝完酒後，已有腳步不穩、語無倫次、含糊不清、多
    話之酒醉現象，而達不能安全駕駛動力交通工具之程度，竟仍騎乘車牌號碼ＮＳ
    Ｘ－一一六號機車至雲林縣斗六市○○○路二之六號找友人簡美霞理論時，為到
    場處理之警方施以酒精測試，發現其吐氣所含酒精成份達每公升○．五五毫克，
    始查獲上情。
二、案經雲林縣警察局斗六分局報告臺灣雲林地方法院檢察署檢察官偵查起訴。
    理  由
一、訊據被告甲○○固不否認於查獲當日前有飲酒，然矢口否認有何酒後駕車之犯行
    ，辯稱：是一位綽號「兩撇」的友人騎乘ＮＳＸ－一一六號搭載我至雲林縣斗六
    市○○○路二之六號的，我並沒有騎車云云。然查，右揭事實，業據被告於警訊
    及偵查中坦承不諱，並有酒精測試單、刑法第一百八十五條之三案件測試觀察紀
    錄表各一紙附卷可稽。被告為警測得之吐氣所含酒精成份既達○‧五五毫克（血
    液酒精濃度為每百毫升一百一十毫克），則被告於駕車時應達說話含糊、腳步不
    穩、可能會噁心之程度（參照血液中酒精濃度與認知行為功能的關係表），顯已
    達無法安全駕駛動力交通工具之程度。又參以被告非但未能提供綽號「兩撇」之
    真實姓名及連絡方式，是否真有此人，殊堪質疑，況被告又自承伊喝完酒後就騎
    機車去找簡美霞，但警察到現場查獲時，伊已將機車停放在旁與人理論，並未騎
    乘機車等語明確，足認被告上開辯稱，顯係事後卸責之詞，不足採信。本件事證
    明確，被告犯行堪以認定。
二、核被告甲○○所為，係犯刑法第一百八十五條之三公共危險罪。被告前於民國八
    十三年間，因犯妨害風化及妨害自由罪，經法院先後判處有期徒刑六年、有期徒
    刑四月及拘役五十日，甫接續於八十九年十月五日執行完畢，此有臺灣高等法院
    被告全國前案紀錄表可按，五年以內再犯本件有期徒刑以上之罪，為累犯，依刑
    法第四十七條規定加重其刑。本院審酌被告飲酒後，其吐氣所含酒精成份僅為○
    ．五五毫克，尚屬不能安全駕駛動力交通工具之最低標準，且被告駕車並未肇事
    ，亦未造成具體損害，並於警訊、偵查坦承犯行，態度良好，本院認原審適用刑
    法第一百八十五條之三、第四十一條第一項前段，罰金罰鍰提高標準條例第二條
    ，判處拘役三十日，並諭知如易科罰金，以三百元折算一日，核原審認事用法俱
    無違誤，量刑亦稱妥適。上訴人上訴意旨指摘被告前已受有期徒刑執行完畢，猶
    不知警惕，無視酒後駕駛動力交通工具，足因個人不能安全駕駛行為，致參與道
    路交通者受到危害等情，原審量刑過輕等語，固非無見。惟查：刑法第一百八十
    五條之三公共危險罪，其法定刑為一年以下有期徒刑、拘役或三萬元以下罰金。
    原審審酌被告犯人品行、犯罪所生之危險或損害、及犯罪後之態度等一切情狀，
    判處拘役三十日，所量處之刑亦在法定刑度範圍，且累犯僅屬加重刑度之法定事
    由，被告所為本件犯行惡性之輕重，仍應就本件客觀犯罪事實及情節加以審究，
    不得引先前之犯罪紀錄而加重其非難程度。是本院認原審上揭量刑，難認有違反
    罪刑相當性原則，亦無輕重失衡之情事。而上訴人在聲請簡易處刑時，既未列舉
    理由向簡易庭具體求刑，於判決後徒以原審量刑不當為理由而提起上訴，為無理
    由，應予駁回。
據上論斷，應依刑事訴訟法第四百五十五條之一第三項、第三百六十八條，判決如主
文。
本案經檢察官施添寶到庭執行職務
中      華      民      國      九十一      年    五    月    二十三    日
                                        臺灣雲林地方法院刑事第二庭
                                            審判長法官  紀  文  勝
                                                  法官  吳  福  森
                                                  法官  趙  思  芸
右正本證明與原本無異。
不得上訴。
                                                 書記官  王  淑  美
中      華      民      國      九十一      年    五    月    二十三    日
